臺灣嘉義地方法院刑事判決              100年度訴字第682號
公  訴  人  臺灣嘉義地方法院檢察署檢察官
被      告  蕭景仁
上列被告因違反毒品危害防制條例案件，經檢察官提起公訴（
100 年度毒偵字第1086、1093、1223號），本院合議庭裁定由受
命法官獨任進行簡式審判程序而為判決如下：
    主  文
蕭景仁：(一)施用第一級毒品，累犯，處有期徒刑玖月；(二)又施用
第一級毒品，累犯，處有期徒刑玖月；(三)又施用第一級毒品，累
犯，處有期徒刑玖月。應執行有期徒刑壹年拾月。
    犯罪事實
一、蕭景仁前於民國96年間因施用毒品案件，經本院以96年度毒
    聲字第209 號裁定令入勒戒處所施以觀察、勒戒後，認有繼
    續施用毒品傾向，經本院以96年度毒聲字第265 號裁定令入
    戒治處所施以強制戒治，嗣於97年5 月12日強制戒治執行完
    畢釋放，並經臺灣嘉義地方法院檢察署檢察官以97年度戒毒
    偵字第39號為不起訴處分確定。再於98年間因施用毒品案件
    ，經本院以98年度訴字第440 號判決有期徒刑8 月確定，因
    持有毒品案件，經本院以98年度易字第419 號判決有期徒刑
    4 月確定，上開2 案並經本院以98年度聲字第1383號裁定定
    其應執行之刑為有期徒刑11月確定，於99年12月20日執行完
    畢。詎仍不知悔改，復基於施用第一級毒品海洛因之犯意，
    為如下犯行：
(一)、於100 年4 月26日下午3 時許，在嘉義市○○○路民生公園
    廁所內，以將海洛因摻水置入針筒後注射手臂之方式，施用
    第一級毒品海洛因1 次。嗣經警路檢盤查，於100 年4 月28
    日下午9 時55分許，在嘉義縣警察局竹崎分局採集蕭景仁尿
    液送驗，結果呈可待因及嗎啡陽性反應，因而查獲。惟蕭景
    仁已用罄毒品，並丟棄所用針筒。
(二)、於100 年5 月17日某時許，在嘉義市○○路○ 段路旁，以將
    海洛因摻水置入針筒後注射手臂之方式，施用第一級毒品海
    洛因1 次。嗣於100 年5 月21日晚上10時許，蕭景仁因騎乘
    機車違規，在嘉義市○○路與友和路口為警攔查，經警得其
    同意採集尿液送驗，結果呈可待因及嗎啡陽性反應，因而查
    獲。惟蕭景仁已用罄毒品，並丟棄所用針筒。
(三)、於100 年6 月29日下午6 時15分許為警採尿回溯96小時內之
    某時，在嘉義市○區○○里○○○路566 號2 樓其房間內，
    以將海洛因摻水後置入針筒注射手臂之方式，施用第一級毒
    品海洛因1 次。嗣為警持臺灣嘉義地方法院檢察署核發之鑑
    定許可書對蕭景仁進行採尿送驗，結果呈性可待因及嗎啡陽
    性反應，因而查獲。惟蕭景仁已用罄毒品，並丟棄所用針筒
    。
二、上開(一)至(三)部分，分別案經嘉義縣警察局竹崎分局、嘉義市
    政府警察局第一分局及嘉義市政府警察局第二分局報告臺灣
    嘉義地方法院檢察署檢察官偵查起訴。
    理  由
一、本件被告蕭景仁所涉犯者為毒品危害防制條例第10條第1 項
    法定刑為「6 月以上5 年以下有期徒刑」之施用第一級毒品
    罪，非死刑、無期徒刑、最輕本刑為3 年以上有期徒刑之罪
    或高等法院管轄第1 審案件。本院行準備程序中，被告就被
    訴事實為有罪之陳述，經告知簡式審判程序之旨，並聽取檢
    察官及被告之意見後，本院爰依刑事訴訟法第273 條之1 第
    1 項裁定由受命法官獨任進行簡式審判程序。因此，本件簡
    式審判程序之證據調查依刑事訴訟法第273 條之2 規定不受
    同法第159  條第1 項、第161  條之2 、第161 條之3 、第
    163 條之1 及第164 條至第170 條規定之限制，合先敘明。
二、上揭犯罪事實，除被告於審理時坦承不諱外（本院卷100 年
    9 月23日審判筆錄），並有下列證據可資佐證：
(一)、事實欄(一)部分：被告警詢時自白、長榮大學100 年5 月16日
    確認報告、列管毒品人口尿液檢體採集送驗紀錄表。
(二)、事實欄(二)部分：被告警詢自白、長榮大學100 年6 月20日確
    認報告、尿液送驗姓名對照表、採尿同意書。
(三)、事實欄(三)部分：被告警詢時自白、鑑定許可書、採尿同意書
    、尿液送驗代號與姓名對照表、台灣檢驗科技股份有限公司
    100年7月13日濫用藥物檢驗報告。
三、又被告前於96年間因施用毒品案件，經本院以96年度毒聲字
    第209 號裁定令入勒戒處所施以觀察、勒戒後，認有繼續施
    用毒品傾向，經本院以96年度毒聲字第265 號裁定令入戒治
    處所施以強制戒治，嗣於97年5 月12日強制戒治執行完畢釋
    放，並經臺灣嘉義地方法院檢察署檢察官以97年度戒毒偵字
    第39號為不起訴處分確定等情，有卷附之臺灣嘉義地方法院
    檢察署刑案資料查註紀錄表、臺灣高等法院被告前案紀錄表
    足考（偵查卷第5 頁以下、本院卷第3 頁以下）。是被告自
    白與事實相符，事證明確，其於強制戒治執行完畢釋放後5
    年內再施用毒品之犯行，堪以認定。
四、按海洛因係毒品危害防制條例第2 條第2 項第1 款所定之第
    一級毒品。核被告犯罪事實欄(一)至(三)所為，均係犯毒品危害
    防制條例第10條第1 項之施用第一級毒品罪。被告持有第一
    級毒品之低度行為，應為施用之高度行為所吸收，不另論罪
    。被告如犯罪事實欄(一)至(三)所示之犯行，時間可分，構成要
    件復不相同，犯意各別，應分論併罰。又查，被告前於98年
    間因施用、持有毒品案件，分別經本院以98年度訴字第440
    號、98年度易字第419 號判決判處有期徒刑8 月、4 月，並
    以98年度聲字第1383號裁定定其應執行之刑為有期徒刑11月
    確定，於99年12月20日執行完畢乙節，有上述前案紀錄可循
    ，其受有期徒刑之執行完畢，5 年以內故意再犯本件有期徒
    刑以上之罪，為累犯，所犯上開3 罪（起訴書誤載為2 罪，
    業經公訴人當庭更正），均應依刑法第47條第1 項加重其刑
    。
五、爰依被告之陳述（本院卷100 年9 月23日審判筆錄）及前開
    前案紀錄資料，審酌被告因身染毒癮施用毒品之犯罪動機及
    目的；犯罪時未受明確之刺激；獨自一人以注射針筒施用第
    一級毒品之犯罪手段；本件係屬自戕行為，並無明顯被害人
    可言；施用毒品，無視國家查緝毒品之禁令，違反注意義務
    重大，對於國家社會具有潛在危險性；離婚，一名子女10歲
    ，父母均在，需其扶養，其從事搭鷹架工作，收入每日約新
    臺幣2,000 元之生活狀況；國中畢業之智識程度；犯罪後尚
    能坦承犯行之態度等一切情狀，就犯罪事實欄所示3 次犯行
    ，分別判處如主文所示之刑，並定其應執行之刑。
據上論斷，應依刑事訴訟法第273  條之1 第1 項、第299 條第1
項前段，毒品危害防制條例第10條第1 項，刑法第11條前段、第
51條第5款、第47條第1 項，判決如主文。
本案經檢察官邱美英到庭執行職務
中    華    民    國   100    年    9     月    30    日
                  刑事第六庭    法  官  陳嘉臨
以上正本證明與原本無異。
如不服本判決應於收受判決後10日內向本院提出上訴書狀，並應
敘述具體理由；其未敘述上訴理由者，應於上訴期間屆滿後20日
內向本院補提理由書（均須按他造當事人之人數附繕本）「切勿
逕送上級法院」。
中    華    民    國   100    年    9     月    30    日
                                書記官  黃郁萍
論罪法條：
毒品危害防制條例第10條第1項
附錄法條：
毒品危害防制條例第10條
施用第一級毒品者，處 6 月以上 5 年以下有期徒刑。
施用第二級毒品者，處 3 年以下有期徒刑。